【裁判字號】    90,上訴,1889
【裁判日期】    901231
【裁判案由】    違反毒品危害防制條例
【裁判全文】
臺灣高等法院高雄分院刑事判決                    九十年度上訴字第一八八九號
    上訴人
    即被告  乙○○
右上訴人因違反毒品危害防制條例案件，不服臺灣屏東地方法院九十年度訴字第二二
九九號中華民國九十年十月三十日第一審判決（起訴案號：臺灣屏東地方法院檢察署
九十年度毒偵字第三五八五號），提起上訴，本院判決如左：
    主  文
上訴駁回。
    事  實
一、乙○○有贓物、賭博、煙毒及違反電信法等前科，其於民國（下同）八十七年間
    所犯違反電信法案件，經台灣高雄地方法院判處有期徒刑五月確定，甫於八十九
    年二月十五日執行完畢；又其前於八十七年間，因施用毒品案件，經台灣高雄地
    方法院裁定送勒戒處所觀察、勒戒結果，認無繼續施用毒品傾向，而由該院於八
    十七年九月五日以八十七年度訴字第九一○號判處免刑確定。詎仍不知悔改，又
    基於施用第二級毒品概括之犯意，自九十年七月底某日起至八月五日止，連續在
    屏東縣運動甲園內，施用第二級毒品安非他命多次；復另行起意，於九十年八月
    五日十八時許，在上址施用第一級毒品海洛因一次，嗣於九十年八月六日凌晨一
    時四十分許在高雄市○○區○○路與高速甲路口為警查獲，並扣得第一級毒品海
    洛因一包（淨重○‧一七甲克、包裝重○‧二三甲克）及第二級毒品安非他命一
    包（驗後毛重二‧九甲克）。經台灣高雄地方法院以九十年度毒聲字第一四五八
    號裁定送台灣高雄看守所附設勒戒處所觀察、勒戒後，認有繼續施用毒品傾向。
二、案經高雄市政府警察局刑警大隊報告臺灣高雄地方法院檢察署檢察官偵查起訴。
    理  由
一、右揭犯罪事實，已據上訴人即被告乙○○坦承不諱；且被告為警查獲時所採集之
    尿液，經送驗結果係呈安非他命陽性反應，此有高雄市政府衛生局八十九年八月
    九日煙毒尿液檢驗書乙紙在卷可稽，另經原審法院將被告之上開尿液送請高雄醫
    學大學附設中和紀念醫院，以酵素免疫分析法及氣相層析質譜儀法複驗結果，亦
    呈嗎啡及安非他命陽性反應，復有該院九十年十月九日編號九○一○─六○號濫
    用藥物尿液檢驗報告一紙在卷足憑。又前開尿液檢驗報告上已載明係以ＧＣ／Ｍ
    Ｓ（即氣相層析質譜儀法）檢驗；而以氣相層析質譜儀（ＧＣ／ＭＳ）作藥物及
    其代謝產物之定性及定量分析，幾乎不會有偽陽性反應產生，此經台北榮民總醫
    院八十三年四月七日以八三北總內字第三○五九號函示明確。此外，因海洛因經
    施用入人體，平均約二十六小時內由其尿液中可驗出嗎啡陽性反應，此經行政院
    衛生署藥物食品檢驗局八十一年九月八日（八一）藥檢壹字第八一一四八八五號
    函示明確；又甲基安非他命經口服投與後，約百分之七十於二十四小時內可自尿
    液中排出，且其尿液內含甲基安非他命成分之檢出，與投與甲基安非他命的量、
    個人體質、檢驗儀器之精密度有關，通常採尿化驗是否呈陽性反應，應以投與後
    二十四小時內所採者為宜，此有行政院衛生署藥物食品檢驗局（八０）藥檢壹字
    第四五二九號函可佐。再扣案之白色粉末及晶體確為海洛因及安非他命，復有法
    務部調查局九十年九月三日編號第000000000號鑑定通知書及高雄醫學
    大學附設中和紀念醫院九十年十月九日編號九○一○─一五號檢驗報告各乙紙在
    卷可憑。足見被告自白與事實相符，其有上開施用第一級毒品海洛因及第二級毒
    品安非他命之犯行堪以認定。又被告前因施用毒品案件，經台灣高雄地方法院裁
    定送勒戒處所觀察、勒戒結果，認無繼續施用毒品傾向，而由該院於八十七年九
    月五日以八十七年度訴字第九一○號判處免刑確定，其於五年內再施用毒品，經
    該院依九十年毒聲字第一四五八號裁定送觀察、勒戒結果，認有繼續施用毒品傾
    向，除有前開判決書一紙在卷可按，復有台灣高雄看守所附設勒戒處所「有無繼
    續施用毒品傾向證明書」一紙在卷足憑，其於五年內再犯毒品危害防制條例第十
    條之罪，依同條例第二十條第三項之規定，應依法論科。
二、核被告所為，其施用第一級毒品海洛因之行為，係犯毒品危害防制條例第十條第
    一項之罪；其施用第二級毒品安非他命之行為，係犯同條第二項之罪。其持有第
    一級、第二級毒品之低度行為，各為其施用第一級、第二級毒品之高度行為所吸
    收，均不另論罪。其先後多次施用第二級毒品之犯行，時間密接，犯罪構成要件
    相同，顯係基於概括犯意為之，為連續犯，應依刑法第五十六條之規定以一罪論
    ，並依法加重其刑。又其曾於八十七年間，因違反電信法案件，經台灣高雄地方
    法院判處有期徒刑五月確定，甫於八十九年二月十五日執行完畢，此有本院被告
    全國前案紀錄表及台灣高雄地方法院檢察署刑案資料查註紀錄表各一份在卷可按
    ，其前受有期徒刑之執行完畢後，五年內再犯本案法定刑為有期徒刑以上之罪，
    為累犯，應依刑法第四十七條之規定，施用一級毒品部分加重其刑，施用二級毒
    品部分遞加重其刑。被告所犯上開二罪，犯意各別，構成要件不同，應予分論併
    罰。
三、原審以被告施用第一級、第二級毒品罪證明確，適用毒品危害防制條例第十條第
    一項、第二項、第十八條第一項前段，刑法第十一條、第五十六條、第四十七條
    、第五十一條第五款規定，審酌被告前科資料，其施用毒品之行為，性質上乃屬
    對自我身心健康之自戕行為，及其犯罪後之態度等一切情狀，就施用第一級毒品
    部分量處有期徒刑八月，就施用第二級毒品部分量處有期徒刑五月，並定其應執
    行刑為有期徒刑一年；另以扣案之第一級毒品海洛因一包（淨重○‧一七甲克、
    包裝重○‧二三甲克）及第二級毒品安非他命一包（驗後毛重二‧九甲克），確
    係第一級及第二級毒品，已如前述，應依毒品危害防制條例第十八條第一項前段
    ，沒收銷燬之。經核原審認用法並無不當，量刑亦稱妥適，被告上訴意旨徒以原
    審量刑過重而指摘原判決不當，為無理由，應予駁回。
據上論結，應依刑事訴訟法第三百六十八條，判決如主文。
本案經檢察官彭南雄到庭執行職務。
中      華      民      國    九十      年     十二     月    三十一    日
                              臺灣高等法院高雄分院刑事第二庭
                                  審判長法官  曾永宗
                                        法官  郭玫利
                                        法官  邱永貴
右正本證明與原本無異。
施用第一級毒品部分如不服本判決，應於判決送達後十日內向本院提出上訴狀，其未
述理由者並應於提出上訴狀後十日內向本院補提理由書（應附繕本)。
施用第二級毒品部分不得上訴。
                                      書記官  周能智
中      華      民      國    九十一    年       一     月       三     日
附錄論罪科刑法條
毒品危害防制條例第十條
施用第一級毒品者，處六月以上五年以下有期徒刑。
施用第二級毒品者，處三年以下有期徒刑。
                                                                  Ａ


司法院資訊處製作；財團法人民間司法改革基金會備份。
